臺灣臺南地方法院刑事判決
110年度交易字第593號
公  訴  人  臺灣臺南地方檢察署檢察官
被      告  蕭傳瑾


選任辯護人  林錦輝律師
            林家綾律師
被      告  謝建達



選任辯護人  王正宏律師
            郭俐文律師
上列被告因過失傷害案件，經檢察官提起公訴（110年度調偵字
第969號），本院判決如下：
    主  文
本件均公訴不受理。
    理  由
一、公訴意旨如起訴書所載 （如附件） 。
二、按告訴乃論之罪，告訴人於第一審辯論終結前得撤回其告訴
    ，又告訴經撤回者，應諭知不受理之判決，刑事訴訟法第23
    8條第1項、第303條第3款分別定有明文。
三、查本件告訴人蕭傳瑾、蔡芳茜告訴被告謝建達涉犯過失傷害
    案件，及告訴人謝建達告訴被告蕭傳瑾涉犯過失傷害案件，
    起訴書認被告蕭傳瑾、謝建達均係觸犯刑法第284條前段之
    過失傷害罪，依同法第287條前段之規定，須告訴乃論。茲
    據告訴人謝建達、蕭傳瑾、蔡芳茜具狀告訴，有刑事撤回告
    訴狀2份附卷可參（本院卷第273、275頁），依照首開說明
    ，本件爰不經言詞辯論，逕均為諭知不受理之判決。
據上論斷，應依刑事訴訟法第303條第3款、第307條判決如主文
。
本案經檢察官黃榮加提起公訴，檢察官蘇榮照、紀芊宇到庭執行
職務。
中　　華　　民　　國　　110 　年　　12　　月　　15　　日
  　　　　　　　刑事第十一庭    法　官　陳淑勤
以上正本證明與原本無異。
如不服本判決應於收受本判決後20日內向本院提出上訴書狀，並
應敘述具體理由。其未敘述上訴理由者，應於上訴期間屆滿後20
日內向本院補提理由書狀（均須按他造當事人之人數附繕本）「
切勿逕送上級法院」。
　　　　　　　　　　　　　　　　書記官　盧昱蓁
中　　華　　民　　國　　110 　年　　12　　月　　16　　日
【附件】
臺灣臺南地方檢察署檢察官起訴書
                                    110年度調偵字第969號
    被      告  蕭傳瑾　男　31歲（民國00年00月0日生）
　　　　　　　　　　　　住嘉義縣○○鎮○○路000號
　　　　　　　　　　　　國民身分證統一編號：Z000000000號
　　          　謝建達　男　47歲（民國00年00月00日生）
　　　　　　　　　　　　住雲林縣○○鎮○○路000巷0號
　　　　　　　　　　　　居彰化縣○○鄉○○村○○路00○00
　　　　　　　　　　　　　號
　　　　　　　　　　　　國民身分證統一編號：Z000000000號
上列被告等因過失傷害案件，已經偵查終結，認應提起公訴，茲
將犯罪事實及證據並所犯法條分敘如下：
　　　　犯罪事實
一、蕭傳瑾於民國109年2月6日上午11時52分許，騎乘車牌號碼0
    00-000號普通重型機車搭載蔡芳茜，沿臺南市永康區河堤道
    路由西往東方向行駛，駛至鹽洲里324號路燈前時，本應注
    意車前狀況，且行車速度應依速限標誌行駛，以避免發生危
    險，而依當時天候晴、日間有自然光線、柏油路面乾燥無缺
    陷、無障礙物、視距良好等客觀情狀，並無不能注意之情事
    ，竟疏未注意車前狀況且超速行駛，適有行人謝建達本應注
    意在劃有分向限制線之雙黃實線道路，不得穿越道路，而依
    當時情況亦無不能注意之情事，竟未注意左右來車，即貿然
    自河堤道路南側鹽洲里324號路燈附近徒步走出，欲穿越雙
    黃實線道路至河堤道路北側牽車，蕭傳瑾見狀煞避不及，其
    騎乘之機車即撞及謝建達，致謝建達倒地，且蕭傳瑾、蔡芳
    茜亦人、車倒地，謝建達因而受有第二頸椎輕度前側滑脫、
    左側第四肋骨骨折等傷害；蕭傳瑾因而受有外傷性顱內出血
    、右側中間指骨骨折、右側足第五指骨骨折及右肩肌腱炎等
    傷害；蔡芳茜因而受有雙肘挫擦傷、雙手挫擦傷、背部挫擦
    傷、雙足挫擦傷及胸部挫傷等傷害。蕭傳瑾、謝建達於肇事
    後，在有偵查權限之機關或公務員發覺犯罪前，即向據報前
    來處理車禍之員警坦承肇事。
二、案經蕭傳瑾、蔡芳茜、謝建達訴請臺南市政府警察局永康分
    局報告偵辦。
　　　　證據並所犯法條
一、證據清單及待證事實
編號 證  據  名  稱 待  證  事  實 一 ①告訴人兼被告蕭傳瑾於警詢及偵查中之供述 ②臺南市立安南醫院診斷證明書2份 證明被告謝建達於上開時、地，未注意左右來車即貿然穿越雙黃實線道路，致告訴人蕭傳瑾騎乘機車閃避不及而發生車禍，並使告訴人蕭傳瑾、蔡芳茜受有上開傷害之事實。   二 ①告訴人蔡芳茜於警詢及偵查中之供述 ②臺南市立安南醫院診斷證明書1份 證明被告謝建達於上開時、地，未注意左右來車即貿然穿越雙黃實線道路，致告訴人蕭傳瑾騎乘機車閃避不及而發生車禍，並使告訴人蕭傳瑾、蔡芳茜受有上開傷害之事實。 三 ①告訴人兼被告謝建達於警詢及偵查中之供述 ②臺南市立安南醫院診斷證明書1份 證明被告蕭傳瑾於上開時、地騎乘機車未注意車前狀況，及超速行駛，致閃避不及而撞及告訴人謝建達，致告訴人謝建達受有上開傷害之事實。   四 證人陳泳成於偵查中證述 證明被告謝建達當時準備要自河堤道路南側穿越雙黃實線之河堤道路去牽其停放在河堤道路北側機車之事實。 五 道路交通事故現場圖2份、道路交通事故調查報告表㈠㈡各1份、現場照片共25張 1、本件事故現場情狀，當時為晴天，日間自然光線，柏油路面乾燥、無缺陷、無障礙物，並無不能注意情事之事實。 2、被告謝建達停放機車之位置係在河堤道路北側之事實。 六 ①臺南市車輛行車事故鑑定委員會109年12月22日南市交鑑字第1091563327號暨南鑑0000000案鑑定意見書1份 ②臺南市政府110年3月2日府交智安字第1100273297號函暨南覆0000000案覆議意見書1份 1、被告蕭傳瑾於上開時、地騎乘上開機車違反道路交通安全規則第93條第1項、第94條第3項未注意車前狀況及超速行駛之事實。 2、被告謝建達於上開時、地徒步穿越河堤道路違反道路交通安全規則第134條第3款、第4款、道路交通標誌標線號誌設置規則第165條第1項，穿越雙黃實線路段且未注意左右來車之事實。 3、告訴人蔡芳茜、蕭傳瑾、謝建達所受之傷害，與被告謝建達、蕭傳瑾之過失行為互有因果關係存在。 
二、按行車速度，依速限標誌或標線之規定，無速限標誌或標線
    者，行車時速不得超過五十公里；汽車行駛時，駕駛人應注
    意車前狀況及兩車並行之間隔，並隨時採取必要之安全措施
    ，不得在道路上蛇行，或以其他危險方式駕車；行人穿越道
    路，在禁止穿越、劃有分向限制線之路段，不得穿越道路；
    行人穿越道路，無交通指揮人員指揮又無號誌指示者，應小
    心迅速通行；分向限制線，用以劃分路面或雙向車道，禁止
    車輛跨越行駛，道路交通安全規則第93條第1項、94條第3項
    、第134條第3款、第4款及道路交通標誌標線號誌設置規則
    第165條第1項分別定有明文。被告蕭傳瑾為領有駕駛執照之
    人，而被告謝建達為一般有智識經驗之人，渠等2人於上揭
    時、地使用道路，本應注意上揭規定，且依道路交通事故調
    查報告表㈠所載，車禍當時天候為晴天，日間自然光線，柏
    油路面狀態乾燥、無缺陷，且無障礙物、視距良好等情事，
    客觀上並無不能注意之情形，被告蕭傳瑾竟未注意車前狀況
    及超速行駛；被告謝建達亦未注意左右來車即穿越雙黃實線
    路段，以致肇事，被告蕭傳瑾、謝建達上開行為均顯有過失
    。再本件雖雙方均有過失，然亦不能因對造之過失而解免於
    責，且被告蕭傳瑾、謝建達之過失行為與告訴人謝建達、蔡
    芳茜、蕭傳瑾所受傷害間又有相當因果關係。是本件事證明
    確，被告蕭傳瑾、謝建達之過失傷害犯嫌，均堪認定。
三、核被告蕭傳瑾、謝建達所為，均係犯刑法第284條前段過失
    傷害罪嫌。再被告蕭傳瑾、謝建達於肇事後犯罪未經發覺前
    ，向至醫院處理車禍尚不知肇事者之員警，主動表示其為肇
    事車輛之駕駛者而自首犯行，有臺南市政府警察局永康分局
    交通分隊道路交通事故肇事人自首情形紀錄表附卷可參，請
    依刑法第62條前段規定，請均減輕其刑。
四、依刑事訴訟法第251條第1項提起公訴。
　　此　致
臺灣臺南地方法院
中　　華　　民　　國　 110　　年　　5 　　月　　11　　日
　　　　　　　　　　　　　　　檢察官  黃  榮  加
本件證明與原本無異
中　　華　　民　　國　 110　　年　　6 　　月　　3 　　日
                              書記官  楊  英  杰
所犯法條　　
中華民國刑法第284條
因過失傷害人者，處 1 年以下有期徒刑、拘役或 10 萬元以下
罰金；致重傷者，處 3 年以下有期徒刑、拘役或 30 萬元以下
罰金。